臺灣臺北地方法院民事判決　　　　　　　　　　　　　九十一年度親字第三○號
　　原　　　告　甲○○
　　特別代理人　顏毓志
右當事人間確認父女關係存在事件，本院判決如左：
    主      文
確認原告甲○○與被告乙○○（民國七十四年三月十六日出生）間父女關係存在。
訴訟費用由被告負擔。
    事      實
甲、原告方面：
　一、聲明：如主文第一項所示。
　二、陳述：
      原告與被告之生母生有被告後，被告之生母隨即與原告分手，被告亦併由被告
      之生母帶走，至今仍未為被告辦理戶籍登記，被告亦未就學，目前被告之生母
      已行方不明，為使被告能順利取得身分、就學，爰提起確認兩造間父女關係存
      在。
　三、證據：國立台灣大學醫學院附設醫院診字第九一○二八九○五號診斷書、血緣
　　　鑑定報告書為證。
乙、被告方面：
    對於原告之主張並無意見。
    理　　由
一、被告係民國七十四年三月十六日出生，為限制行為能力人，無訴訟能力，復經本
    院於九十一年四月二十九日，依民事訴訟法第五十一條第二項規定，依被告之胞
    兄顏毓志聲請，裁定由其擔任被告之特別代理人，合先敘明。
二、按現行民事訴訟法中親子關係事件之規定，雖未定有確認親子關係訴訟之類型，
    但親子關係存否，不僅涉及相關當事人身份關係之確定，同時對於親權、扶養、
    法定代理甚至繼承等法律關係之成立或存在與否，皆產生重要之關連，是以親子
    關係存在與否之確定，所牽連者並非僅係單純之法律事實，同時本類訴訟之標的
    即為身份上法律關係存否之確認，因而向來學說及實務上之見解皆承認親子間身
    份關係可以作為確認訴訟之標的（最高法院二十三年度上字第三九七號判例、最
    高法院六十二年度第三次民庭庭推總會決議參照）。又按民事訴訟法第二百四十
    七條所謂即受確認判決之法律上利益，係指因法律關係之存否不明，確致原告在
    私法上之地位有受侵害之危險，而此項危險得以對於被告之確認判決除去之者而
    言，最高法院四十二年台上字第一０三一號著有判例。查本件被告至今均未取得
    身分證明，因而無法就學，生母至今亦已行方不明，此為兩造所自認之事實，堪
    信為實在，則原告提起本訴確認其與被告父女關係存在，經核確有即受確認判決
    之法律上利益，而屬合法，合先敘明。
三、原告主張被告乃係其所親生，然被告出生後，被告之生母隨即與原告分手，被告
    亦併由被告之生母帶走等情，為兩造所自認，復有卷附之國立台灣大學醫學院附
    設醫院診字第九一○二八九○五號診斷書載明：「甲○○與乙○○於九十一年四
    月二十九日接受ＤＮＡ血緣關係鑑定結果，顯示甲○○為乙○○的父親的機率為
    ９９．９２６４６６」等語，並有兩造之血緣鑑定報告書在卷可稽，則原告之前
    揭主張，尚屬有據，堪信為真實。從而，原告確為被告之生父，兩造間父女關係
    存在，原告前揭主張，為有理由，應予准許。
四、據上論結，本件原告之訴為有理由，依民事訴訟法第七十八條判決如主文。
中　　　華　　　民　　　國　　九十一　　年　　　六　　　月　　　十　　　日
　                                臺灣臺北地方法院家事法庭
　　　　　　　　　　　　　　　　　　　法　官　蔡守訓
右正本係照原本作成。
如對本判決上訴，須於判決送達後二十日之不變期間內，向本院提出上訴狀。
中　　　華　　　民　　　國　　九十一　　年　　　六　　　月　　　十一　　日
                                      書記官　王俊琇
